臺灣新北地方法院板橋簡易庭小額民事判決
　　　　　　　　　　　　　　　　　 110年度板小字第3117號

原　　　告　長榮國際儲運股份有限公司

法定代理人　陳義忠　
訴訟代理人　李長曉　
被　　　告　林錦杰　
上列當事人間請求侵權行為損害賠償事件，本院於民國110年11
月5日言詞辯論終結，判決如下：
    主      文
被告應給付原告新臺幣6,454元，及自民國110年3月6日起至清償
日止，按週年利率5%計算之利息。
訴訟費用新臺幣1,000元由被告負擔。
本判決得假執行。但被告如以新臺幣6,454元為原告預供擔保，
得免為假執行。
    事實及理由
一、原告主張：被告於民國106年10月2日13時許，於桃園國際機
    場第二航廈4號大客車專用停車場內，駕駛原告所有之車牌
    號碼000-00號營業用大客車（下稱系爭車輛），因倒車不慎
    ，而與訴外人廖家亨駕駛之車牌號碼000-0000號車輛發生擦
    撞，致系爭車輛受損，原告因而支出系爭車輛修復費用新臺
    幣（下同）33,957元（零件21,515元、工資12,442元）。而
    系爭事故業經臺灣桃園地方法院以108年度桃小字第2699號
    民事判決（下稱系爭民事判決），認定被告就系爭事故應負
    60%肇事責任，則依行政院所頒之固定資產耐用年數表及固
    定資產折舊率表之規定，經計算折舊後，被告應賠償系爭車
    輛之數額為8,756元（計算式：折舊後金額14,594元×60%=8
    ,756元）。又依原告公司大客車行車人員管理規則節錄第9
    章內行車人員肇事損失金額對照表，被告實際應賠償原告之
    金額為6,454元（計算式：8,756元×60%＋1,200元＝6,454
    元）。為此，爰依侵權行為之法律關係，請求被告賠償損害
    等語。並聲明：被告應給付原告6,454元，及自支付命令送
    達翌日起至清償日止，按週年利率5%計算之利息。
二、被告則以：系爭民事判決未審酌系爭事故發生停車場管理規
    章、行車動線，亦未參考道路交通管理處罰條例等相關規定
    ，僅以被告看後視鏡太過草率作為判決依據，且被告於該案
    並未被列為關係人，被告實無肇事責任，因而無須負擔損害
    賠償責任等語，資為抗辯。並聲明：原告之訴駁回。
三、法院之判斷：
 ■■ 按因故意或過失，不法侵害他人之權利者，負損害賠償責任
    民法第184條第1項前段定有明文。次按汽車倒車時，應顯示
    應顯示倒車燈光或手勢後，謹慎緩慢後倒，並應注意其他車
    輛及行人，道路交通安全規則第110條第2款亦有明定。原告
    主張被告於上開時、地，駕駛系爭車輛，因倒車不慎，致與
    車牌號碼000-0000號車輛發生擦撞，系爭車輛因而受損等情
    ，業據提出系爭民事判決為證，並據本院依職權向內政部警
    政署航空警察局調閱本件道路交通事故卷宗暨調閱系爭民事
    判決卷宗，核閱屬實。被告雖以前詞置辯，惟參以被告於警
    詢時陳稱：伊原本停在停車場停車格內，載完地勤人員準備
    離開，離開時伊開始倒車，突然從右後視鏡看到右側冒出1
    輛白色車輛，就立刻踩剎車，將車輛靜止，結果對方車輛還
    是撞過來等語，另觀諸系爭民事判決勘驗系爭車輛行車紀錄
    器結果為：「畫面時間00：18，監視器畫面分成四格，左上
    角拍攝司機座位處、右上角拍攝正前方、左下角為左側後方
    往前拍、右下角為右後側方往前拍。此時系爭車輛係靜止狀
    態，乘客正在上車。畫面時間01：22，系爭車輛駕駛人關上
    車輛前門，準備駛離。畫面時間01：24，右上角畫面切換至
    車後處之監視器畫面，拍攝後方車況。畫面時間01：26，依
    照左上方畫面，系爭車輛駕駛人有朝左側後方查看之舉動，
    並且開始倒車。畫面時間01：27，右上方行車畫面拍得肇事
    車輛（即廖家亨駕駛之車牌號碼000-0000號車輛）駛過系爭
    車輛之後方。畫面時間01：28，兩車發生碰撞」，可見被告
    幾近同時為查看後車車況與倒車之行為，且被告開始倒車後
    ，僅歷經1秒即與車牌號碼000-0000號車輛發生碰撞，另佐
    以車牌號碼000-0000號車輛之碰撞點為右側車身及車門乙節
    ，此有現場暨車損照片存卷可參，足證被告於倒車前確未充
    分注意後方車況，始未能查知車牌號碼000-0000號車輛已駛
    於其車身後方之行車動態，而未及採取必要之閃避措施，被
    告駕駛系爭車輛倒車時亦有疏失無訛，被告空言執前詞置辯
    ，然未提出相關證據以實其說，難認可採。準此，原告依前
    開規定，請求被告負損害賠償責任，自屬有據。
 ■■ 按物被毀損時，被害人除得依民法第196條請求賠償外，並
    不排除民法第213條至第215條之適用。依民法第196條請求
    賠償物被毀損所減少之價額，得以修復費用為估定之標準，
    但以必要者為限（例如：修理材料以新品換舊品，應予折舊
    ）。被害人如能證明其物因毀損所減少之價額，超過必要之
    修復費用時，就其差額，仍得請求賠償【最高法院77年度第
    9次民事庭會議決議■怚i資參照】。查系爭車輛修復費用為
    33,957元（零件21,515元、工資12,442元）。惟該修復費用
    中零件部分既係以新品換舊品，則應扣除折舊後計算其損害
    。復依行政院財政部發布之「固定資產耐用年數表」規定，
    運輸業用客車、貨車，其耐用年數為4年，並依同部訂定之
    「固定資產折舊率表」規定，耐用年數4年依定率遞減法之
    折舊率為千分之438，其最後1年之折舊額，加歷年折舊累計
    額，其總和不得超過該資產成本原額10分之9。準此，系爭
    車輛於101年2月出廠，有系爭車輛行車執照影本在卷足憑，
    至本件車禍事故發生之106年10月2日，故原告就零件部分得
    請求之金額應以2,152元為限（計算式：21,515元×1/10＝
    2,152元），加計工資12,442元，共計為14,594元。
 ■■ 又原告前對車牌號碼000-0000號車輛駕駛人廖家亨請求賠償
    ，經系爭民事判決認定原告得請求廖家亨賠償系爭車輛修復
    費用5,838元等情，有系爭民事判決在卷可稽，則原告因被
    告前開過失駕駛行為所受損害即為8,756元（計算式：14,59
    4元－5,838元＝8,756元）。再依長榮國際儲運股份有限公
    司大客車行車人員管理規則第9章第15條規定：「駕駛員行
    車肇事，經鑑定應負肇責後，依各肇事應負擔金額（如表九
    之一）於每月薪津分期核扣之。但若駕駛員行車肇事，於肇
    事未判定前有中途離（免）職者，其未領薪津應予保留，直
    至肇事確定後，依本條規定結算其肇事應負擔金額後核付之
    。」，本件被告就系爭事故之發生應負60%肇事責任，原告
    因被告駕駛系爭車輛肇事受有損害8,756元，已如前述，則
    原告依上開規定暨表九之一行車人員肇事損失金額對照表，
    請求被告賠償肇事損失金額60%加計1,200元，共計6,454元
    （計算式：8,756元×60%＋1,200元＝6,454元，元以下四捨
    五入），洵屬可採。
四、綜上所述，原告依侵權行為之法律關係，請求被告給付6,45
    4元，及自支付命令送達翌日即110年3月6日起至清償日止，
    按週年利率5%計算之利息，為有理由，應予准許。
五、本件事證已臻明確，兩造其餘之攻擊防禦方法及所提證據，
    於判決結果不生影響，爰不一一論列，併此敘明。
六、本件係適用小額訴訟程序所為被告敗訴之判決，爰依職權宣
    告假執行，並依職權宣告被告預供擔保得免為假執行。另確
    定本件訴訟費用額為原告已繳納之第一審裁判費1,000元，
    由被告負擔。
中    華    民    國    110    年    11    月    26    日
                  臺灣新北地方法院板橋簡易庭
                             法  官  施函妤
以上為正本係照原本作成。
如不服本判決，應於送達後20日內，向本院提出上訴狀並表明上
訴理由，如於本判決宣示後送達前提起上訴者，應於判決送達後
20日內補提上訴理由書（須附繕本）。
中    華    民    國    110    年    11    月    26    日
                             書記官  吳昌穆
附錄：
一、民事訴訟法第436條之24第2項：
    對於小額程序之第一審裁判上訴或抗告，非以其違背法令為
    理由，不得為之。
二、民事訴訟法第436條之25：
    上訴狀內應記載上訴理由，表明下列各款事項：
    (一)原判決所違背之法令及其具體內容。
    (二)依訴訟資料可認為原判決有違背法令之具體事實。
三、民事訴訟法第471 條第1 項：（依同法第436 條之32第2 項
    規定於小額事件之上訴程序準用之）
    上訴狀內未表明上訴理由者，上訴人應於提起上訴後二十日
    內，提出理由書於原第二審法院；未提出者，毋庸命其補正
    ，由原第二審法院以裁定駁回之。